【裁判字號】    97,訴,2010
【裁判日期】    971212
【裁判案由】    毒品危害防制條例
【裁判全文】
臺灣臺北地方法院刑事判決              97年度訴字第2010號
公  訴  人  臺灣臺北地方法院檢察署檢察官
被      告  甲○○
                    號
上列被告因違反毒品危害防制條例案件，經檢察官提起公訴（九
十七年度毒偵字第三０九五號），被告於準備程序中就被訴事實
為有罪陳述，本院合議庭裁定改行簡式審判程序審理，判決如下
：
    主  文
甲○○施用第一級毒品，累犯，處有期徒刑捌月；又施用第二級
毒品，累犯，處有期徒刑肆月，扣案之殘渣袋壹只內之安非他命
殘渣（量微無法磅秤）沒收銷燬之。應執行有期徒刑拾月，扣案
之殘渣袋壹只內之安非他命殘渣（量微無法磅秤）沒收銷燬之。
    事  實
一、甲○○前因施用毒品案件，經臺灣臺北地方法院檢察署檢察
    官聲請本院裁定送觀察、勒戒後，認有繼續施用毒品之傾向
    ，再經本院裁定令入戒治處所施以強制戒治，後因戒治成效
    良好，經本院裁定停止戒治，所餘戒治期間付保護管束，而
    於民國九十三年五月五日停止戒治釋放出所，嗣於同年十月
    四日戒治期滿執行完畢，並由該署檢察官於九十三年十二月
    七日以九十三年度戒毒偵字第一五七號為不起訴處分確定；
    復因施用毒品案件，經臺灣基隆地方法院於九十六年九月十
    一日以九十六年度訴更一字第一號判處有期徒刑十月，減為
    有期徒刑五月；又因施用毒品案件，經臺灣板橋地方法院於
    九十六年十二月二十七日以九十六年度訴緝字第二四０號就
    施用第一級毒品部分，判處有期徒刑八月，減為有期徒刑四
    月，就施用第二級毒品部分，判處有期徒刑四月，減為有期
    徒刑二月，合併定應執行行為有期徒刑五月；嗣上開二罪接
    續執行，於九十七年一月二十五日入監執行，於九十七年八
    月十三日執行完畢出監；詎仍不知悔改，明知海洛因及甲基
    安非他命，分屬毒品危害防制條例第二條第二項第一、二款
    所列之第一、二級毒品，不得任意持有或施用，竟基於施用
    第一級毒品海洛因之犯意，於九十七年九月四日某時，在臺
    北市內某廁所內，以將第一級毒品海洛因捲入香菸內吸食煙
    霧方式，施用第一級毒品海洛因一次；另基於第二級毒品甲
    基安非他命之犯意，於九十七年九月四日晚間某時，在友人
    綽號「楊的」（真實姓名年籍不詳）位於臺北市○○路之住
    處內，以將第二級毒品甲基安非他命置入玻璃球內燒烤吸食
    煙霧方式，施用第二級毒品甲基安非他命一次。嗣九十七年
    九月五日下午二時許，在友人林坤玉借其居住之臺北市○○
    區○○路二段四六七巷六二弄十七號住處，為警搜索查獲，
    當場扣得不知為何人所有但內含第二級毒品安非他命殘渣（
    量微無法磅秤）之殘渣袋一只，並經其同意採尿送驗後，發
    現其檢驗結果呈現鴉片類及安非他命類代謝物陽性反應，而
    查知上情。
二、案經臺北市政府警察局萬華分局移送臺灣臺北地方法院檢察
    署檢察官偵查起訴。
    理  由
一、本案被告甲○○所犯係死刑、無期徒刑、最輕本刑為三年以
    上有期徒刑以外之罪，被告於行準備程序中就被訴事實為有
    罪之陳述，經法官告知簡式審判程序之旨，並聽取公訴人、
    被告之意見後，本院合議庭認為適宜由受命法官獨任進行簡
    式審判程序，而依刑事訴訟法第二百七十三條之一第一項規
    定，裁定改用簡式審判程序。
二、上揭犯罪事實，業據被告於本院審理中均坦承不諱，而被告
    為警查獲時經其同意所採集之尿液，分別以ＥＩＡ酵素免疫
    分析法初驗及ＧＣ／ＭＳ氣相層析質譜儀法確認複驗後，均
    呈鴉片類及安非他命類之陽性反應，此有臺北市政府警察局
    偵辦毒品案件尿液檢體委驗單及臺灣尖端先進生技醫藥股份
    有限公司濫用藥物檢驗報告各一紙附卷可稽，堪信被告於本
    院審理中出於任意性之自白，應與事實相符。茲查，被告前
    因施用毒品案件，經臺灣臺北地方法院檢察署檢察官聲請本
    院裁定送觀察、勒戒後，認有繼續施用毒品之傾向，再經本
    院裁定令入戒治處所施以強制戒治，後因戒治成效良好，經
    本院裁定停止戒治，所餘戒治期間付保護管束，而於九十三
    年五月五日停止戒治釋放出所，嗣於同年十月四日戒治期滿
    執行完畢，並由臺灣臺北地方法院檢察署檢察官於九十三年
    十二月七日以九十三年度戒毒偵字第一五七號為不起訴處分
    確定；復因施用毒品案件，經臺灣基隆地方法院於九十六年
    九月十一日以九十六年度訴更一字第一號判處有期徒刑十月
    ，減為有期徒刑五月；又因施用毒品案件，經臺灣板橋地方
    法院於九十六年十二月二十七日以九十六年度訴緝字第二四
    ０號就施用第一級毒品部分，判處有期徒刑八月，減為有期
    徒刑四月，就施用第二級毒品部分，判處有期徒刑四月，減
    為有期徒刑二月，合併定應執行行為有期徒刑五月，可知被
    告於強制戒治期滿執行完畢釋放後及施用毒品案件判決確定
    執行完畢後之五年內，再犯本件施用毒品罪，核與毒品危害
    防制條例第二十三條第二項有關之起訴要件相符。是本件事
    證明確，被告犯行洵堪認定，應予依法論科。
二、核被告施用第一級毒品海洛因之犯行，係犯毒品危害防制條
    例第十條第一項之施用第一級毒品罪；而其施用第二級毒品
    甲基安非他命之犯行，則係犯同條例第十條第二項之施用第
    二級毒品罪。其施用毒品前後持有毒品之行為，均為施用毒
    品之當然手段，應為施用毒品之行為所吸收，均不另論罪。
    又被告所犯上開施用第一級毒品罪及第二級毒品罪間，犯意
    各別，行為互殊，應予分論併罰。又被告前因施用毒品案件
    ，經臺灣基隆地方法院於九十六年九月十一日以九十六年度
    訴更一字第一號判處有期徒刑十月，減為有期徒刑五月；復
    因施用毒品案件，經臺灣板橋地方法院於九十六年十二月二
    十七日以九十六年度訴緝字第二四０號就施用第一級毒品部
    分，判處有期徒刑八月，減為有期徒刑四月，就施用第二級
    毒品部分，判處有期徒刑四月，減為有期徒刑二月，合併定
    應執行行為有期徒刑五月；嗣上開二罪接續執行，於九十七
    年一月二十五日入監執行，於九十七年八月十三日執行完畢
    出監，有臺灣高等法院被告全國前案紀錄表可按，其於有期
    徒刑執行完畢後五年內再犯本案有期徒刑以上之罪，為累犯
    ，應依刑法第四十七條第一項規定加重其刑。爰審酌被告屢
    次施用毒品經法院判決，並入監服刑，竟仍不思悔改，可知
    其意志力薄弱，應處以較長之刑期，與社會上毒品來源隔離
    ，使其能深自反省，俾利其戒除毒癮，並斟酌施用毒品究屬
    戕害自身之行為，且其犯罪後坦承犯行，態度尚稱良好等一
    切情狀，分別量處如主文所示之刑，並定其應執行之刑，以
    資懲儆。至扣案之殘渣袋一只（殘渣量微無法磅秤），雖經
    警採集殘渣初步檢驗後，呈安非他命反應，此有臺北市政府
    警察局萬華分局查獲涉嫌毒品危害防制條例毒品初步鑑驗報
    告單一紙附卷可參（見偵查卷第四三頁）。然此殘渣袋一只
    係在臺北市○○區○○路二段四六七巷六二弄一七號被告居
    處查獲，而該處係其友人林坤玉與女友即證人鄭佳純所居住
    ，此由被告於本院審理中辯稱：「是警察在中華路二段四六
    七巷六二弄一七號鄭佳純男友的住處二樓的空房間的床的下
    面搜索到，該房間是鄭佳純與她男友住的地方，我真的不知
    道殘渣袋是否有裝過安非他命，也不是我的」等語（見本院
    卷第三一頁背面），及證人鄭佳純於偵查中陳稱：「我現在
    自己住，以前男朋友叫林坤玉，他比我先到中華路住，他剛
    去關出來沒多久，在今年三月初在土城被關，他已回來近一
    個禮拜，他被關的案子好像是毒品」、「我跟甲○○不熟，
    他是林坤玉的朋友」、「（被查獲之殘渣袋之床板是誰在睡
    ？）那邊沒有店，那裡放了很多東西，我都是睡在和平醫院
    跟麥當勞，每天只是洗個早就出去了，那些家具放很久，床
    鋪是我男友林坤玉在睡，這三個月我都沒有在那裡睡」等語
    （見偵查卷第六三頁）可資佐憑。顯見扣案之殘渣袋一只，
    並非在被告臥房內查獲，無法證明為被告所有，亦無法證明
    為其施用毒品所用之物，爰不併予宣告沒收，惟該殘渣袋內
    殘渣，既為安非他命成分，即屬查獲之第二級毒品，不問屬
    於犯人與否，爰併依毒品危害防制條例第十八條第一項前段
    沒收銷燬之。
據上論斷，應依刑事訴訟法第二百七十三條之一第一項、第二百
九十九條第一項前段，毒品危害防制條例第十條第一項、第二項
、第十八條第一項前段，刑法第十一條前段、第四十七條第一項
、第五十一條第五款，判決如主文。
本案經檢察官徐則賢到庭執行職務。
中    華    民    國    97    年    12    月    12    日
                  刑事第十三庭法  官 郭顏毓
以上正本證明與原本無異
如不服本判決應於送達後10日內向本院提出上訴狀（應附具理由
及繕本）
                              書記官 潘文賢
中    華    民    國    97    年    12    月    15    日
附錄本案論罪科刑法條全文：
毒品危害防制條例第十條
施用第一級毒品者，處六月以上五年以下有期徒刑。
施用第二級毒品者，處三年以下有期徒刑。


司法院資訊處製作；財團法人民間司法改革基金會備份。
